【裁判字號】    95,易,553
【裁判日期】    951128
【裁判案由】    違反毒品危害防制條例
【裁判全文】
臺灣新竹地方法院刑事判決               95年度易字第553號
公  訴  人  臺灣新竹地方法院檢察署檢察官
被      告  甲○○
                    （另案在臺灣新竹監獄新竹分監執行中）
上列被告因違反毒品危害防制條例案件，經檢察官聲請簡易判決
處刑（九十五年度毒偵字第一四二二號）後，本院竹北簡易庭認
不宜簡易判決處刑而移送前來（九十五年度竹北簡字第三二一號
），被告於準備程序中就被訴事實為有罪之陳述，檢察官復於準
備程序當庭以言詞聲請改依協商程序而為判決，本院裁定進行認
罪協商程序，判決如下：
    主  文
甲○○施用第二級毒品，累犯，處有期徒刑柒月。
    犯罪事實及理由
一、犯罪事實：
（一）甲○○前於民國八十一年間，因違反麻醉藥品管理條例案
      件，經臺灣高等法院以八十二年度上訴字第四四二四號判
      決，判處有期徒刑五年六月，再經最高法院以八十三年度
      臺上字第九九四號判決上訴駁回確定；復於八十二年間，
      因違反麻醉藥品管理條例、藥事法案件，經本院以八十二
      年度訴字第五八四號、臺灣高等法院以八十二年度上訴字
      第五七三○號判決分別判處有期徒刑七月、七月，應執行
      有期徒刑一年確定；再因妨害家庭案件，經本院以八十三
      年度易緝字第三一號判決判處有期徒刑四月確定；上開各
      罪經本院以八十三年度聲字第四二三號裁定定應執行有期
      徒刑六年四月在案，於八十六年十月二十日假釋付保護管
      束，嗣因假釋經撤銷，於九十年二月二十三日入監執行殘
      刑，於九十二年十一月一日縮短刑期執行完畢。
（二）甲○○於八十八年間，因違反毒品危害防制條例案件，經
      本院以八十八年度毒聲字第二○九九號裁定送觀察勒戒後
      ，認有繼續施用毒品傾向，再經本院以八十九年度毒聲字
      第二一五六號裁定送戒治處所施以強制戒治，嗣因戒治成
      效良好，經本院以九十年度毒聲字第二一九號裁定停止戒
      治所餘戒治期間交付保護管束，於九十年二月二十三日停
      止戒治釋放，於九十年八月二十九日保護管束期滿，視同
      執行完畢，經臺灣新竹地方法院檢察署檢察官於九十年九
      月三日以九十年度戒毒偵字第一八○號為不起訴處分確定
      在案。
（三）詎甲○○仍不知悔改，於前揭強制戒治期滿執行完畢釋放
      後五年內，復基於施用第二級甲基安非他命之犯意，於九
      十五年六月七日上午十時許，在其位於新竹市○區○○路
      一七五巷六號三樓之一之住處，以將第第二級毒品甲基安
      非他命置於玻璃球內燒烤後吸取其煙之方式，非法施用第
      二級甲基安非他命一次之犯行，嗣於九十五年六月九日下
      午六時十分許，在新竹市○○路與東南街口，因通緝案為
      警查獲，經警採集尿液送驗後，因呈甲基安非他命類毒品
      陽性反應，始查悉上情。
二、案經新竹縣警察局移送臺灣新竹地方法院檢察署檢察官聲請
    簡易判決處刑，經改依通常程序審理後，由本院合議庭裁定
    由受命法官獨任改依協商程序而為判決。
三、理  由
（一）上揭犯罪事實，業據被告甲○○於本院準備及認罪協商程
      序中坦承不諱，復查：
  １、被告甲○○於警詢中之供述及本院準備、協商程序中坦承
      不諱，其稱：他第一次施用第二級毒品甲基安非他命是在
      八十二年三月份左右，最近一次則是在九十五年六月七日
      上午十時許，在其位於新竹市○○路一七五巷六號三樓之
      一住處內，以將甲基安非他命放置於玻璃球內用火燒烤後
      吸取其煙之方式，非法施用第二級毒品甲基安非他命數量
      約二米粒等語（見偵查卷第六頁，本院卷第二二、三一頁
      ）。
  ２、新竹縣警察局真實姓名代號對照表、昭信科技顧問股份有
      限公司九十五年七月十一日出具之濫用藥物尿液檢體檢驗
      報告（編號：0000 －000）各一紙：對於被告甲○○於九
      十五年六月九日在警局採尿（尿液編號：九五○八六號）
      ，經送昭信科技顧問股份有限公司以氣相層析質譜分析法
      檢驗結果，呈安非他命、甲基安非他命陽性反應，是被告
      甲○○於九十五年六月九日採尿回溯前九十六小時內應有
      施用第二級毒品甲基安非他命一次之犯行（見偵查卷第七
      、八頁）。
  ３、被告甲○○於八十八年間，因違反毒品危害防制條例案件
      ，經本院以八十八年度毒聲字第二○九九號裁定送觀察勒
      戒後，認有繼續施用毒品傾向，再經本院以八十九年度毒
      聲字第二一五六號裁定送戒治處所施以強制戒治，嗣因戒
      治成效良好，經本院以九十年度毒聲字第二一九號裁定停
      止戒治所餘戒治期間交付保護管束，於九十年二月二十三
      日停止戒治釋放，於九十年八月二十九日保護管束期滿，
      視同執行完畢等情，有臺灣新竹地方法院檢察署刑案資料
      查註紀錄表及臺灣高等法院被告前案紀錄表各一紙在卷可
      參。被告於前開強制戒治執行完畢後五年內，再犯本案，
      依毒品危害防制條例第二十三條第二項規定，被告自應受
      刑事制裁，應依法論科。
  ４、本件事證業臻明確，被告犯行至堪認定。
（二）按甲基安非他命係毒品危害防制條例第二條第二項第二款
      所定之第二級毒品，不得非法施用。是以：
  １、核被告甲○○於九十五年六月七日上午十時許，非法施用
      第二級毒品甲基安非他命一次之犯行，係犯毒品危害防制
      條例第十條第二項之施用第二級毒品罪。
  ２、被告甲○○持有第二級毒品甲基安非他命後，進而施用，
      其持有之低度行為應為施用之高度行為所吸收，不另論以
      持有第二級毒品罪。
  ３、被告甲○○有犯罪事實欄（一）所載之於距本案犯罪事實
      五年前以內，有期徒刑執行完畢之前科，有臺灣高等法院
      被告前案紀錄表、臺灣新竹地方法院檢察署刑案資料查註
      紀錄表各一份在卷可稽，按刑法第四十七條第一項關於累
      犯之規定修正為受徒刑之執行完畢，或一部之執行而赦免
      後，五年以內「故意」再犯有期徒刑以上之罪者，為累犯
      ，若再犯之罪為「過失犯」，則無累犯規定之適用，然依
      修正前刑法第四十七條之規定，過失犯亦可構成累犯，此
      項變動影響行為人之刑罰法律效果，亦屬刑法第二條第一
      項之法律變更，應適用最有利於被告之法律，被告甲○○
      於五年以內再故意犯本件有期徒刑以上之罪，不論依修正
      前之刑法第四十七條，或修正後之刑法第四十七條第一項
      之規定，均構成累犯，對被告而言並無有利或不利之情形
      ，應依行為時即修正前之刑法第四十七條，應論以累犯，
      並依法加重其刑。
四、本件經檢察官與被告甲○○於審判外達成協商之合意且被告
    已認罪，其合意內容為：
（一）被告施用施用第二級毒品甲基安非他命部分，願受科範圍
      為有期徒刑七月。
（二）經查，上開協商合意並無刑事訴訟法第四百五十五條之四
      第一項所列情形之一，檢察官聲請改依協商程序而為判決
      ，本院爰不經言詞辯論，於協商合意範圍內為協商判決，
      合予敘明。
五、應適用之法條：刑事訴訟法第四百五十五條之四第二項、第
    四百五十五條之八、第四百五十五條之十一第二項、第四百
    五十四條，毒品危害防制條例第十條第二項，刑法第十一條
    前段、第二條第一項前段、修正前第四十七條，判決如主文
    所示之刑。
六、協商判決除有刑事訴訟法第四百五十五條之四第一項第一款
    於本訊問程序終結前，被告撤銷協商合意或檢察官撤回協商
    聲請者；第二款被告協商之意思非出於自由意志者；第四款
    被告所犯之罪非第四百五十五條之二第一項所定得以協商判
    決者；第六款被告有其他較重之裁判上一罪之犯罪事實者；
    第七款法院認應諭知免刑或免訴、不受理者情形之一，及違
    反同條第二項「法院應於協商合意範圍內為判決；法院為協
    商判決所科之刑，以宣告緩刑或二年以下有期徒刑、拘役或
    罰金為限」之規定者外，檢察官與被告均不得上訴。
七、如有前項得上訴之情形，得自收受宣示判決筆錄送達之日起
    十日內，向本院提出上訴書狀，上訴於第二審法院。
本案經檢察官林奕到庭執行職務
中    華    民    國  九十五    年  十一  月   二十八 日
                  臺灣新竹地方法院刑事第四庭
                              法  官  劉兆菊
以上正本證明與原本無異。
中    華    民    國  九十五  年  十一    月  二十八  日
                              書記官  龔紀亞
附錄論罪科刑法條
毒品危害防制條例第十條
施用第一級毒品者，處六月以上五年以下有期徒刑。
施用第二級毒品者，處三年以下有期徒刑。


司法院資訊處製作；財團法人民間司法改革基金會備份。
